# 请教陈版：政府无偿提供的厂房、办公楼、设备 15 年使用期限，会计处理

提问人：tw4830 时间：2018-10-25 16:41:26
政府无偿提供的厂房、办公楼、设备 15 年使用期限，同时约定这家企业必须在当地运营 15 年以上，且每年产布匹产量设定一定要求，现在企业已经运营了 3 年，同时布匹产量也都远远超过政府要求，求教会计处理

回答人：chenyiwei
1 、这些设备本身的使用年限多长？ 2 、如果经营不满 15 年撤出，则如何处理？ 3 、如果 15 年后继续经营，能否继续无偿使用，还是必须收购？如收购，如何确定收购价格？

提问人：tw4830 时间：2018-10-26 09:33:31
感谢男神回复 设备本身使用年限大约10-20年，看设备损耗不一样，如果经营不满 15 年撤出，违约金 500 万元，如果 15 年后继续经营，所有资产有优先购买权，价格没定

回答人：chenyiwei
个人理解，假设基本不会出现违反约定的事项（如提前撤出、产量不达标），则： 1 、设备的使用年限与合作年限基本接近，可以看作设备是从政府无偿取得的，按公允价值确认为固定资产，同时确认等额的递延收益，在折旧年限内摊销； 2 、房屋建筑物按无偿承租（经营租赁）处理，确认租金费用计入制造费用，同时对应确认其他收益。 期满时的优先购买权没有约定价格，在会计处理时无法确定其影响，故不予考虑。

提问人：tw4830 时间：2018-10-26 19:47:13
因企业在西南贫困县工业区，当地工业制造业没有租赁厂房之类的事项发生，金额无法准确核定，能否以 1 元的名义形式计入营业外收入。同时设备的使用寿命虽与无偿使用期限基本相同，但所有权仍不归企业所有，能否同样以 1 元名义形式计入政府补助

回答人：chenyiwei
厂房租赁可以这样处理；设备租赁不建议采用这种方法。

提问人：tw4830 时间：2018-10-27 20:43:21
求教，跟政府合同约定的无偿使用的设备价值 2000 万元，公允价值是否以此认定为 2000 万元，无偿使用设备确认的递延收益的金额结转损益的金额是确认为经常性损益还是非经常性损益更为准确，同理，无偿承租的房屋建筑物确认其他收益是认定为经常性损益更合适吗

回答人：chenyiwei
1 、需有其他方面的证据证明其公允价值，如重置成本或市场买价等； 2 、此类政府补助，不论采用总额法还是净额法，都作为非经常性损益。

提问人：企鹅家琦琦 时间：2018-11-02 08:53:24
陈版，你好。这个问题在政府补助 2018 应用指南P24好像提到，政府以低于公允价值的价格出租给企业的，不按政府补助处理，也不确认资产的公允价值。不知道我是不是理解的有问题，谢谢指点。

回答人：chenyiwei
这个问题有些特殊性，《计学撮要 2018 》中对此有讨论。